

# **SOBRE MÍ**

Soy Community Manager, especialista en la creación de contenido atractivo para las diferentes plataformas. Con más 4 años de experiencia en el manejo de redes sociales, estoy lista para formar parte de un equipo de trabajo que me permita desarrollarme profesionalmente.

#### CONTACTO

+54 11 2403 1557



keymoda20@gmail.com



@Keibri20



San Cristobal, (CABA)

## **HABILIDADES**

- · Creación de contenido
  - Bodegones
  - Stop Motion
- · Creatividad y Versatilidad
- Proactividad
- Responsabilidad y compromiso
- Resolución de problemas

# **HERRAMIENTAS**

- Canva
- Snapseed
- Capcut
- Chat GPT
- Lightroom
- InShot

# Keinny Briceño

# COMMUNITY MANAGER

# **EXPERIENCIA**

# **COMMUNITY MANAGER**

#### **SELECTA MINORIA**

Actualidad - freelance

- Creación y Edición de contenidos.
- Creación de campañas publicitarias (Meta Ads).
- Instalación de Pixel de Facebook al sitio web.

#### COMMUNITY MANAGER

#### **ZOE MODA**

12/2022 - 01/2024

- Carga de productos al sitio web comercial
- Atención al cliente en RRSS
- Creación de flyer
- Armado y control de pedidos en tienda online

#### **COMMUNITY MANAGER**

#### **DISINLIMED**

2020 - 2021

- Gestión de RRSS
- Creación y Programación para RRSS
- Marketing Digital
- Orientación al Cliente en redes.

# **FORMACIÓN**

## ASESORIA DE IMAGEN Y PERSONAL SHOPPER

PLUSLAMOUR ESCUELA DE MODA E IMAGEN 2023

### INGENIERÍA DE SISTEMAS

UNEFA

2012 - 2017

# **CAPACITACIONES**

# ESTRATEGIA DE MARCA EN INSTAGRAM.

Doméstica

2024

# CREACIÓN DE CONTENIDO CON IA.

Doméstica

2024

## FOTOGRAFÍA Y VÍDEO PROFESIONAL CON EL MÓVIL.

Doméstica

2024

#### **COMMUNITY MANAGER Y SOCIAL MIDEA**

**UDEMY** 

2022

# **COMMUNITY MANAGER PRO**

CREATIVE DISEÑOS ACADEMY

2020